bg-BG: Тип лагер на втулката: Сачмен лагер; Комбинация от лагер и втулка; Втулка; Фиксиран (без въртене); Иглен лагер; Друг
ko: 슬리브 베어링 유형: 볼 베어링; 베어링 및 부싱 콤보; 부싱; 고정식(회전 안 함); 니들 베어링; 기타
ro-RO: Tip de lagăr de alunecare: Rulment cu bile; Combinație rulment și bucșă; Bucșă; Fix (fără rotație); Rulment cu ace; Altul
hr-HR: Vrsta kliznog ležaja: Kuglični ležaj; Kombinacija ležaja i čahure; Čahura; Fiksni (bez rotacije); Igličasti ležaj; Ostalo
it: Tipo di cuscinetto del manicotto: Cuscinetto a sfere; Combinazione cuscinetto e boccola; Boccola; Fisso (nessuna rotazione); Cuscinetto a rullini; Altro
cs: Typ kluzného ložiska: Kuličkové ložisko; Kombinace ložiska a pouzdra; Pouzdro; Pevné (bez rotace); Jehlové ložisko; Jiné
ru: Тип подшипников втулки: Шарикоподшипник; Подшипник и втулка; Втулка; Фиксированный (без вращения); Игольчатый подшипник; Другое
pt-BR: Manga da barra, tipo de rolamento: Rolamento de esferas; Combinação de rolamento e bucha; Bucha; Fixo (sem rotação); Rolamento de agulhas; Outro
el: Τύπος ρουλεμάν μανικιού: Ένσφαιρο ρουλεμάν; Συνδυασμός ρουλεμάν και κουζινέτου; Κουζινέτο; Σταθερό (χωρίς περιστροφή); Ρουλεμάν με βελόνες; Άλλο
vi: Loại ổ trượt: Vòng bi tròn; Kết hợp ổ bi và bạc lót; Bạc lót; Cố định (không xoay); Vòng bi kim; Khác
tr: Manşon rulman tipi: Rulmanlı; Rulman ve burç kombinasyonu; Burç; Sabit (dönmesiz); İğneli rulman; Diğer
fi: Holkin laakerityyppi: Kuulalaakeri; Laakerin ja holkin yhdistelmä; Holkki; Kiinteä (ei pyörimistä); Neulalaakeri; Muu
zh-CN: 套筒轴承类型: 滚珠轴承; 轴承和轴套组合; 轴套; 固定（不可旋转）; 滚针轴承; 其他
sl-SI: Vrsta ležajnih puš na osi: Kroglični ležaj; Kombinacija ležaja in puše; Puša; Fiksno (brez vrtenja); Iglični ležaj; Drugo
es: Tipo de cojinete de la manga: Rodamiento de bolas; Combinación de rodamiento y casquillo; Casquillo; Fijo (sin rotación); Rodamiento de agujas; Otro
en: Sleeve bearing type: Ball bearing; Bearing & bushing combo; Bushing; Fixed (no rotation); Needle bearing; Other
pt-PT: Tipo de rolamento da manga: Rolamento de esferas; Combinação de rolamento e casquilho; Casquilho; Fixo (sem rotação); Rolamento de agulhas; Outro
da: Lejetype for vægtstangssleeve: Kugleleje; Kombination af leje og bøsning; Bøsning; Fast (ingen rotation); Nåleleje; Andet
sv: Typ av hylslager: Kullager; Lager- och bussningskombination; Bussning; Fast (ingen rotation); Nållager; Övrigt
ja: スリーブベアリングタイプ: ボールベアリング; ベアリング&ブッシングのコンボ; ブッシング; 固定 (回転なし); ニードルベアリング; その他
sk-SK: Typ klzného ložiska: Guľôčkové ložisko; Kombinácia ložiska a puzdra; Puzdro; Pevné (bez rotácie); Ihlové ložisko; Iné
nl: Lagerhuls type: Kogellager; Lager- & buscombinatie; Glijlager; Vast (geen rotatie); Naaldlager; Overig
pl: Typ łożyska ślizgowego: Łożysko kulkowe; Kombinacja łożyska i tulei; Tuleja; Stałe (bez obrotu); Łożysko igiełkowe; Inne
de: Gleitlagertyp: Kugellager; Lager- und Buchsenkombination; Buchse; Fixiert (keine Drehung); Nadellager; Andere
fr: Type de palier lisse: Roulement à billes; Combinaison roulement et douille; Douille; Fixe (sans rotation); Roulement à aiguilles; Autre
zh-TW: 袖套軸承類型: 滾珠軸承; 軸承與襯套組合; 襯套; 固定式 (不旋轉); 滾針軸承; 其他
hu: Súlyzórúd-hüvely csapágytípusa: Golyóscsapágy; Csapágy és persely kombináció; Persely; Fix (nem forgó); Tűgörgős csapágy; Egyéb
lt-LT: Movos guolio tipas: Rutulinis guolis; Guolių ir įvorių derinys; Įvorė; Fiksuotas (nesisukantis); Adatinis guolis; Kita
nb: Hylselagertype: Kulelager; Kombinasjon av kulelager og foring; Foring; Fast (ingen rotasjon); Nålelager; Annet
th: ประเภทของตลับลูกปืนแบบปลอก: ตลับลูกปืน; ตลับลูกปืนและบุชชิง; บุชชิง; ยึดติดตาย (ไม่หมุน); ตลับลูกปืนเข็ม; อื่นๆ